【裁判字號】    92,簡,231
【裁判日期】    921031
【裁判案由】    綜合所得稅
【裁判全文】
高雄高等行政法院裁定                        九十二年度簡字第二三一號
  原      告  甲○○
  被      告  財政部高雄市國稅局
  代  表  人  乙○○  局長
  訴訟代理人  丙○○
當事人間因綜合所得稅事件，原告不服財政部中華民國九十二年五月二十七日台財訴
字第○八九○○四二三一四號訴願決定，提起行政訴訟。本院裁定如左：
    主  文
原告之訴駁回。
訴訟費用由原告負擔。
    理  由
一、緣原告八十五年度綜合所得稅不服被告所為處分，申請復查，經復查決定後應補
    稅款新台幣（下同）三○、一九一元，被告乃依稅捐稽徵法施行細則第十二條規
    定就上開稅款及加計行政救濟利息九一六元填發繳款書，通知原告繳納，惟原告
    收受上開繳款書後未依限繳納，被告乃於民國（下同）八十八年七月十日以案號
    Ｅ0000000號移送書載明上開本稅及行政救濟利息暨滯納金四、五二八元
    、滯納利息八三元及執行費二一六元等應受執行金額移送台灣高雄地方法院強制
    執行，嗣經台灣高雄地方法院將上開移送書轉知原告。原告遂就上開滯納金、滯
    納利息及執行費部分不服，申請復查，經被告以八十九年一月五日財高國稅徵字
    第八八○一一二五一號函復原告略以：「台端八十五年度綜合所得稅未按復查決
    定應納稅額繳納半數而提起訴願，本所依稅捐稽徵法第三十九條規定移送法院強
    制執行，並依所得稅法第一百十二條暨稅捐稽徵法第二十條規定加徵滯納金及滯
    納利息，於法並無不合。」，原告不服，提起訴願，惟遭決定不受理，遂提起本
    件行政訴訟（本件僅就原告不服執行費部分裁定，原告不服滯納金及滯納利息部
    分，另以判決終結）。
二、原告起訴意旨略以：原告就被告核定原告八十五年度綜合所得稅應納本稅三○、
    一九一元部分業已提起訴願，則於行政救濟程序終結前，被告自不得徵收行政救
    濟利息。惟被告竟開立本稅金額三○、一九六元並加計行政救濟利息九一六元之
    繳款書給原告，其金額自屬錯誤，自不生送達效力，從而既不發生送達效力，自
    無逾期繳納之問題，當無移送法院強制執行之餘地，故亦無徵收執行費可言。乃
    被告竟於八十八年七月十日以案號Ｅ0000000號移送書載明原告應受執金
    額包括執行費二一六元，此係被告就公法上具體事件所為之決定，當係行政處分
    ，若不許原告就此部分提起行政救濟，則原告權益無從保障等語，為此提起本訴
    ，聲明求為判決：訴願決定及原處分均撤銷等語。
三、被告則以：被告以八十八年七月十日以案號Ｅ0000000號移送書聲請法院
    強制執行，該項移送書並非行政處分，原告自不得對之提起行政訴訟。又被告於
    原告未依期限繳納稅款，且其提起訴願時亦未繳納應納稅款之半數，被告遂移送
    法院強制執行，其執行費二一六元乃是台灣高雄地方法院所執行之處分，並非行
    政處分，原告起訴自與法不合等語，資為爭執，並聲明求為判決：駁回原告之訴
    。
四、按「原告之訴，有左列各款情形之一者，行政法院應以裁定駁回之。．．．十、
    起訴不合程式或不備其他要件者。」行政訴訟法第一百零七條第一項第十款定有
    明文。次按「人民對於中央或地方機關之行政處分，認為違法或不當，致損害其
    權利或法律上利益者，得依本法提起訴願。」、「本法所稱行政處分，係指中央
    或地方機關就公法上具體事件所為之決定或其他公權力措施而對外直接發生法律
    效果之單方行政行為。」「人民因中央或地方機關之違法行政處分，認為損害其
    權利或法律上之利益，經依訴願法提起訴願而不服其決定，或提起訴願逾三個月
    不為決定，或延長訴願決定期間逾二個月不為決定者，得向高等行政法院提起撤
    銷訴訟。」分別為訴願法第一條第一項、第三條第一項及行政訴訟法第四條第一
    項所明定。又「強制執行之費用，以必要部分為限，由債務人負擔，並應與強制
    執行之債權同時收取。」、「民事強制執行，其執行標的金額或價額未滿新台幣
    五千元者，免徵執行費；新台幣五千元以上者，每百元徵收七角，其畸零之數不
    滿百元者，以百元計算。．．．關於強制執行之費用，本法未規定者，準用民事
    訴訟費用法有關之規定。」為強制執行法第二十八條第一項及第二十八條之二第
    一項及第五項所明定。經查，原告八十五年度綜合所得稅不服被告所為處分，申
    請復查，經復查決定後應補稅款三○、一九一元，被告乃依稅捐稽徵法施行細則
    第十二條規定就上開稅款及加計行政救濟利息九一六元填發繳款書，通知原告繳
    納，惟原告收受上開繳款書後未依限繳納，被告乃於八十八年七月十日以案號Ｅ
    0000000號移送書載明應執行之本稅、政救濟利息、滯納金及執行費二一
    六元等應受執行金額移送台灣高雄地方法院強制執行等情，為兩造所自陳，並有
    該移送書附卷可稽，自堪認定。然查，上述執行費之記載，乃是被告基於執行債
    權人之地位就系爭強制執行應納之執行費請求法院一併強制執行之意思表示，該
    項執行費並非被告本於單方之行政行為所為直接對外發生法律效果之行政處分，
    原告自不得對之提起訴願，訴願決定以其並非行政處分，從程序上決定不受理，
    並無不合。原告復對之提起本件行政訴訟，自非合法，應予駁回。
五、據上論結，原告之訴為不合法，依行政訴訟法第二百三十六條、第一百零七條第
    一項第十款、第一百零四條、民事訴訟法第七十八條、第九十五條，裁定如主文
    。
中      華      民      國    九十二    年      十      月    三十一    日
                              高雄高等行政法院第一庭
                                          法      官    簡慧娟
右為正本係照原本作成。
如不服本裁定，應於送達後十日內，向本院提出抗告狀並表明抗告理由，如於本裁定
宣示後送達前提起抗告者，應於裁定送達後十日內補提抗告理由書（須按他造當事人
人數附繕本）。
提起抗告應繳納送達用雙掛號郵票六份（每份三十四元）。
中      華      民      國    九十二    年      十      月    三十一    日
                                          法院書記官    楊曜嘉
附註：
行政訴訟法第二百三十五條（第一項、第二項）：
對於適用簡易程序之裁判提起上訴或抗告，須經最高行政法院之許可。
前項許可，以訴訟事件所涉及之法律見解具有原則性者為限。


司法院資訊處製作；財團法人民間司法改革基金會備份。
